【裁判字號】    89,易,2557
【裁判日期】    890908
【裁判案由】    違反電子遊戲場業管理條例
【裁判全文】
臺灣臺中地方法院刑事判決                        八十九年度易字第二五五七號
    公  訴  人  臺灣台中地方法院檢察署檢察官
    被      告  乙○○
                丁○○
                甲○○
                丙○○
右列被告因違反電子遊戲場業管理條例等案件，經檢察官聲請簡易判決處刑（八十九
年度偵字第一０七二九號），本院認為不宜，改依通常程序審理，判決如左：
    主  文
乙○○連續在公眾得出入之場所賭博財物，處罰金陸仟元，如易服勞役，以參佰元折
算壹日，扣案之電動賭博機具伍台（含ＩＣ板伍塊）均沒收。被訴違反電子遊戲場業
管理條例部分無罪。        丁○○、甲○○、丙○○在公眾得出入之場所賭博財物
，各處罰金參仟元，如易服勞役，均以參佰元折算壹日。扣案之電動賭博機具伍台（
含ＩＣ板伍塊）均沒收。
    事  實
一、乙○○係「萬客香超商」之負責人，基於概括之犯意，自民國八十九年六月二十
    四日起，在台中市○○區○○路二十六號公眾得出入之「萬客香超商」內，擺設
    電動賭博機具五台，由賭客依一比一之比率以現金兌換分數，再由張月娘開分，
    每次最少一分以上供賭客押注賭玩，最後視分數之多寡向張月娘兌換現金，而以
    此方式連續與丁○○、甲○○、丙○○等不特定之人賭博財物。嗣於八十九年六
    月二十六日二十一時四十分許，經警在上址當場查獲，並扣得乙○○擺設之電動
    賭博機具五台。
二、案經台中市警察局第四分局報請臺灣臺中地方法院檢察署檢察官偵查後聲請以簡
    易判決處刑，本院認為不宜，改依通常程序審理。
    理  由
壹、有罪部分：
  一、訊據被告乙○○、丁○○、甲○○及丙○○對於右揭時地在「萬客香超商」內
      利用電動賭博機具賭博財物之行為，均坦承不諱在卷，互核相符，並有扣案之
      五台電動賭博機具可資佐證，被告之自白與事實相符，得為證據，本件事證明
      確，被告張娘連續在公眾得出入之場所賭博財物，及被告丁○○、甲○○、丙○○在公眾得出入之場所賭博財物之犯行，均堪以認定。
  二、核被告等所為，均犯刑法第二百六十六條第一項前段之賭博罪。被告乙○○先
      後多次賭博之犯行，時間緊接，所犯構成要件相同，顯係基於概括之犯意反覆
      為之，為連續犯，應以一罪論，並加重其刑。爰審酌被告之素行、犯罪動機、
      目的、手段、所生危害、犯罪後態等一切情狀，各量處如主文所示之刑，並諭
      易服勞役之折算標準。至扣案之電動賭博機具五台，應依刑法第二百六十六條
      第二項之規定宣告沒收。
貳、無罪部分：
  一、公訴意旨另以：被告張月娘未依電子遊戲場業管理條例之規定辦理電子遊戲場
      業之營利事業登記，即自八十九年六月二十四日起，在台中市○○區○○路二
      十六號之「萬客香超商」內擺設五台電動賭博機具，因認被告乙○○另違反電
      子遊戲場業管理條例第十五條之規定，應依同條例第二十二條之規定處斷云云
      。
  二、按犯罪事實應依證據認定之，無證據不得推定其犯罪事實，又不能證明被告犯
      罪或其行為不罰者，應諭知無罪之判決，刑事訴訟法第一百五十四條及第三百
      零一條第一項分別定有明文。次按電子遊戲場業管理條例所稱之電子遊戲場業
      ，係指設置電子遊戲機供不特定人益智娛樂之營利事業，該條例第三條定有明
      文。又同條例第四條第二項規定該條例所指電子遊戲機不得有賭博或妨害風化
      之設計及裝置。同條例第五條復就電子遊戲場業之營業，依所擺設電子遊戲機
      為益智類或鋼珠類、娛樂類，而區分為普通級及限制級。第八條則規定電子遊
      戲場申請設立時，其營業場所應符合相關之都巿計畫法、區域計畫法、土地使
      用管制、建築法令及消防法令之規定。另第九條規定電子遊戲場業之營業場所
      ，應距離學校、醫院相當之距離以上。綜合上開規定可知該條例之規範對象，
      應係專以設置電子遊戲機供人益智娛樂且具有一定規模之營利事業。
  三、本件公訴人認被告乙○○涉嫌違反電子遊戲場業管理條例第十五條之規定，而
      應依同條例第二十二條處斷，無非係以被告之自白及扣案之電子遊戲機五台為
      憑。惟查被告乙○○係在其經營之「萬客香超商」內，為警查獲擺設電動賭博
      機具五台與他人賭博財物，此五台電動賭博機具均有賭博之設計及裝置，參照
      前揭說明，並非供不特定人益智娛樂使用之電子遊戲機，與該條例第四條第二
      項之規定不符。且被告乙○○開設之萬客香超商亦非以設置電子遊戲機供人益
      智娛樂之營利事業，與該條例所稱之「電子遊戲場業」有別，應無該條例之適
      用。則被告乙○○既無公訴人所稱違反電子遊戲場業管理條例第十五條規定之
      犯罪事實，此外，本院復查無其他積極證據足資證明其有此項犯行，即不能證
      明被告乙○○犯罪，自應諭知無罪之判決。
據上論斷，應依刑事訴訟法第四百五十二條、第二百九十九條第一項前段、第三百零
一條第一項、刑法第五十六條、第二百六十六條第一項前段、第二項、第四十二條第
二項，罰金罰鍰提高標準條例第一條前段、第二條前段，判如主文。
中      華      民      國      八十九      年      九      月    八    日
                                          法  官  莊深淵
右正本證明與原本無異
如不服本判決，應於送達後十日內向本院提出上訴狀 （須附繕本） ，上訴於台灣高
等法院台中分院。
                                          書記官
中      華      民      國      八十九      年      九      月  十一    日
附錄論罪科刑法條
刑法第二百六十六條：
在公共場所或公眾得出入之場所賭博財物者，處一千元以下罰金。但以供人暫時娛樂
之物為賭博者，不在此限。
當場賭博之器具與在賭檯或兌換籌碼處之財物，不問屬於犯人與否沒收之。


司法院資訊處製作；財團法人民間司法改革基金會備份。
